# 债权转移至关联方的处理

提问人：lyablb 时间：2016-04-14 22:42:07
请教版主： 背景： 一挂牌上市公司A，销售给B公司（非关联方）一批商品，因该业务为该公司董事长联系，现B公司迟迟不支付付款，A公司股东要求董事长代为偿还该笔货款，并签下还款协议书。A公司只对B公司进行了口头通知，并未签署三方债权转让协议，如以后B公司支付货款，直接支付给A公司董事长。 问题： 1 、根据该情况A公司是否可以挂账应收账款董事长？
2 、报告中应如何披露比较合适？ 谢谢版主

回答人：chenyiwei
建议由A的董事会或股东会（根据A的内部决策权限而定）通过决议将该笔应收款项转让给董事长，并与董事长签订债权转让协议，据此转为对董事长个人的其他应收款，并作为关联方交易和关联往来披露。

提问人：lyablb 时间：2016-04-15 20:05:59
陈版，在没有签署三方债权转让协议的前提下，是否可以做该比账，为什么不是应收账款，谢谢

回答人：chenyiwei
因为最初的商品交易不是发生在与董事长个人之间，现在的处理结果是债权转移的结果。既然是上市公司且涉及关联交易，则决策程序和文档的完备性就很重要。